---
title: "Tüseb"
author: "beyza"
date: "2022-12-08"
output: html_document
---

load libraries
```{r}
library(argparse)
library(findpython)
library(sp)
library(SeuratObject)
library(Seurat)
library(hdf5r)
library(devtools)
library(ggplot2)
library(dplyr)
library(tidyverse)
library(patchwork)
library(devtools)
library(AUCell)
library(Seurat)
library(GSEABase)
library(Rtsne)


```



```{r}
getwd()
setwd("/Users/beyzaaygun/Desktop/Bioinformatic/TÜSEB/GSE122960")
```


SeuratObject oluşturmak için
```{r}

GSM3489182_obj <- Read10X_h5(filename = "GSM3489182_Donor_01_filtered_gene_bc_matrices_h5.h5",
                             use.names = TRUE,
                             unique.features = TRUE)



Seurat_GSM3489182 <- CreateSeuratObject(counts = GSM3489182_obj)
Seurat_GSM3489182

```





Seurat
1.MTReads
```{r}
Seurat_GSM3489182[["percent.mt"]] <- PercentageFeatureSet(Seurat_GSM3489182, pattern = "^MT-")
VlnPlot(Seurat_GSM3489182, features = c("nFeature_RNA", "nCount_RNA", "percent.mt"), ncol = 3)

```


2. filtering
```{r}
Seurat_GSM3489182 <- subset(Seurat_GSM3489182, subset =nFeature_RNA > 200 & nFeature_RNA <4500 & percent.mt < 17)
```

3. Normalize data
```{r}
#pbmc <- NormalizeData(pbmc, normalization.method = "LogNormalize", scale.factor = 10000)

Seurat_GSM3489182 <- NormalizeData(Seurat_GSM3489182)
```


4. Identify highly variable features
```{r}
Seurat_GSM3489182 <- FindVariableFeatures(Seurat_GSM3489182, selection.method = "vst", nfeatures = 3863)
```


5. Scaling
```{r}
all.genes <- rownames(Seurat_GSM3489182)
Seurat_GSM3489182 <- ScaleData(Seurat_GSM3489182, features = all.genes)
```


6.Perform linear dimensionality reduction
```{r}
Seurat_GSM3489182 <- RunPCA(Seurat_GSM3489182, features = VariableFeatures(object = Seurat_GSM3489182))
Seurat_GSM3489182
```


EV ilgili genleri expression seviyesini görmek için
```{r}
features <- c("CD9", "CD63", "CD81", "PDCD6IP", "TSG101", "TSPAN6", "TSPAN8")
RidgePlot(Seurat_GSM3489182, features = features, ncol = 1)
VlnPlot(Seurat_GSM3489182, features = features)

```



tsne
```{r}
Seurat_GSM3489182 <- RunTSNE(
  Seurat_GSM3489182,
  reduction = "pca",
  cells = NULL,
  dims = 1:5,
  features = NULL,
  seed.use = 1,
  tsne.method = "Rtsne",
  dim.embed = 2,
  distance.matrix = NULL,
  reduction.name = "tsne",
  reduction.key = "tSNE_"
)

DimPlot(Seurat_GSM3489182, reduction = "tsne")
```


install AUCell
```{r}
devtools::install_github("aertslab/AUCell", build_vignettes=F)
if (!require("BiocManager", quietly = TRUE))
  install.packages("BiocManager")

BiocManager::install("AUCell")
```




For GeneSetrs
"CD9", "CD63", "CD81", "PDCD6IP", "TSG101", "ARF6", "ANXA1", "CD82", "CD37", "VTA1", "CD80", "CD86", "SIRT6", "SDCBP", "TRIM5", "CLTC", "VPS4A", "VPS4B", "HSPA4", "HSPA1A", "HSPA4", "HSPA8", "HSPA1B" ,"HSPA5", "HSPA14", "HSPA2", "HSPA9", "HSPD1", "HSP90AA1", "HSP90AB1", "PLD1", "PLD2"
```{r}
genes <- unique(c("C1orf162", "C1QA", "CD74", "CLEC7A", "CTSC", "FCGR3A", "FN1", "GSTO1", "LIPA", "MARCH1", "NCF2", "S100A4", "SLC11A1", "TNFSF13B"))
geneSets <- GeneSet(genes, setName="geneSet2")
exprMatrix <- Seurat_GSM3489182
```



1. Score gene signatures
RUN YOK
```{r}

counts <- GetAssayData(object = exprMatrix, slot = "counts")

```



1.1. Build gene-expression rankings for each cell
Her hücre için, genler en yüksekten en düşüğe doğru sıralanır. Aynı ifade değerine sahip genler karıştırılır. Bu nedenle, '0' ifadesine sahip genler, sıralamanın sonunda rastgele sıralanır.
```{r}
cells_rankings <- AUCell_buildRankings(counts)
cells_rankings
```



1.2. Calculate enrichment for the gene signatures (AUC)
```{r}
cells_AUC <- AUCell_calcAUC(geneSets, cells_rankings)
```


2. Determine the cells with the given gene signatures or active gene sets
2. neden boş????
```{r}
cells_assignment <- AUCell_exploreThresholds(cells_AUC, plotHist=TRUE, assign=TRUE)
cells_assignment$Oligodendrocyte_Cahoy$aucThr$thresholds
```


tekli yapınca hata???????????

```{r}
library("ggplot2")
geneSetName <- rownames(cells_AUC)[grep("geneSet2", rownames(cells_AUC))]
AUCell_plotHist(cells_AUC[geneSetName,], aucThr=0.32)
abline(v=0.32)


```

```{r}
quartz()
newSelectedCells <- names(which(getAUC(cells_AUC)["geneSet2",]>0.32))

length(newSelectedCells)
```




```{r}
library("Seurat")
exprMatrix$is_ec <- ifelse(colnames(exprMatrix) %in% newSelectedCells, "EV", "non_EV")

DimPlot(reduction = "tsne",object=exprMatrix, group.by = "is_ec", label = TRUE)

```
, "HSPA4", "HSPA1A", "HSPA4", "HSPA8", "HSPA1B" ,"HSPA5", "HSPA14", "HSPA2", "HSPA9", "HSPD1", "HSP90AA1", "HSP90AB1"
```{r}
FeaturePlot(exprMatrix, features = c("C1orf162", "C1QA", "CD74", "CLEC7A", "CTSC", "FCGR3A", "FN1", "GSTO1", "LIPA", "MARCH1", "NCF2", "S100A4", "SLC11A1", "TNFSF13B"))

```













